【裁判字號】    89,易,2487
【裁判日期】    891019
【裁判案由】    毒品危害防制條例
【裁判全文】
臺灣臺南地方法院刑事判決                        八十九年度易字第二四八七號
    公  訴  人  臺灣臺南地方法院檢察署檢察官
    被      告  甲○○
右列被告因毒品危害防制條例案件，經檢察官提起公訴（八十九年度戒毒偵字第五三
四號），本院判決如左：
    主  文
甲○○連續施用第二級毒品，累犯，處有期徒刑拾月。
    事  實
一、甲○○前曾於民國八十五年間因違反麻醉藥品管理條例案件，經本院判處有期徒
    刑七月確定，於八十六年六月八日執行完畢，猶不知悔改。又前因施用毒品案件
    ，經依本院以八十七年度毒聲字第六四號裁定送觀察、勒戒後，認無繼續施用毒
    品之傾向，由臺灣臺南地方法院檢察署檢察官於八十七年七月二十二日以八十七
    年度偵字第七四二八號不起訴處分確定。嗣其又於八十七年十月三十日及同年十
    一月八日，連續在臺南縣東山鄉中社村林鳳營二百四十之二十九號處，施用第二
    級毒品安非他命各一次，為警先後於八十七年十月三十日及同年十一月九日在上
    址查獲，經依本院以八十七年度毒聲字第一○九四號裁定送觀察、勒戒後，認有
    繼續施用毒品傾向，並經提起公訴（八十七年度營偵字第一七五九號、八十七年
    度偵字第一三三○三號），嗣該案件，經本院於八十八年三月二十四日以八十八
    年度易字第四二六號判決有期徒刑八月，並於八十八年四月二十六日確定。甲○
    ○猶不知悔改，於八十八年四月三十日經停止戒治出所後，又另行基於施用第二
    級毒品之概括犯意，連續於八十八年七月二日十五時許往前回溯九十六小時內某
    時及同年八月二十二日十九時許往前回溯九十六小時內某時，在不詳地點施用第
    二級毒品安非他命，為警分別於八十八年七月二日及同年八月二十二日採集其尿
    液送驗後，呈安非他命陽性反應而查知上情。
二、案經臺南縣警察局新營分局及麻豆分局分別報請臺灣臺南地方法院檢察署檢察官
    偵查起訴。
    理  由
一、訊據被告甲○○矢口否認有何施用第二級毒品安非他命之犯行，辯稱：伊自停止
    戒治出所後就未再施用毒品，七月二日被通知驗尿時，伊曾跟警員說明曾住院開
    刀，伊在七月十幾號出院，之後都曾複診，並繼續吃藥，現伊已戒治期滿，不應
    再判刑云云。經查於右揭時地經採被告之尿液送驗結果均呈安非他命陽性反應之
    事實，有長榮管理學院於八十八年七月十四日及臺南縣衛生局於八十八年九月十
    五日所出具之尿液檢驗報告各一份在卷足稽，而被告雖確於八十八年六月三十日
    至八十八年七月五日在唯農醫院住院診療，然經臺灣臺南地方法院檢察署檢察官
    電詢結果，當時主治醫師所開出藥物經服用後不致產生安非他命陽性反應，且被
    告經出院後即未再回診等情，亦有唯農醫院病歷表一份及附註說明在卷足按，足
    見被告所為上開所辯：係因服用藥物方導致尿液呈安非他命陽性反應等語不足採
    信。又被告前因施用毒品案件，經依本院以八十七年度毒聲字第六四號裁定送觀
    察、勒戒後，認無繼續施用毒品之傾向，由臺灣臺南地方法院檢察署檢察官於八
    十七年七月二十二日以八十七年度偵字第七四二八號不起訴處分確定，此有該不
    起訴處分書在卷足憑。又被告於不起訴處分後，因於八十七年十月三十日及同年
    十一月八日再涉犯施用第二級毒品安非他命罪，經依本院以八十七年度毒聲字第
    一○九四號裁定送觀察、勒戒後，認有繼續施用毒品傾向，再依本院八十七年度
    毒聲字第一三三五號裁定令入戒治處所施以強制戒治一年，並經提起公訴（八十
    七年度營偵字第一七五九號、八十七年度偵字第一三三○三號），而該案件亦經
    本院於八十八年三月二十四日以八十八年度易字第四二六號判決有期徒刑八月，
    並於八十八年四月二十六日確定。被告復依本院八十八十八年度毒聲字第一二○
    五號裁定停止戒治，所餘戒治期間交付保護管束，其於八十八年四月三十日出所
    ，而保護管束期間為自八十八年四月三十日起至八十八年十二月九日止等情，有
    上開裁定、臺灣臺南地方法院檢察署八十七年度偵字第一三三○三號、八十七年
    度營偵字第一七五九號、八十八年度戒執護字第二七三號等相關卷宗在卷足憑。
    是本件被告係在戒治尚未期滿之保護管束期間再犯施用第二級毒品安非他命罪甚
    明。而被告於出戒治所後之施用第二級毒品安非他命犯行，應認係另行起意，係
    三犯，與前揭其於八十七年十月三十日及同年十一月八日之施用第二級毒品犯行
    ，不須經過觀察勒戒程序及有施用傾向始得訴追，即應依一般刑事訴訟程序處理
    ，是被告確於不起訴處分後，五年內三犯毒品危害防制條例第十條之罪至明。是
    以被告上開所辯無非事後卸責之詞，不足為採。本件事證明確，被告犯行應堪認
    定。
二、核被告甲○○所為，係犯毒品危害防制條例第十條第二項之罪。其施用毒品前後
    持有毒品之低度行為已為其施用之高度行為所吸收，不另論罪。被告先後二次犯
    行，時間緊接，犯罪構成要件相同，顯係基於概括犯意為之，應依連續犯之規定
    論以一罪，併依法加重其刑。又被告前於八十五年間因違反麻醉藥品管理條例案
    件，經本院判處有期徒刑七月確定，於八十六年六月八日執行完畢，此有臺灣臺
    南地方法院檢察署刑案資料查註紀錄表及臺灣高等法院被告全國前案紀錄表在卷
    可按，其於五年之內再犯本件有期徒刑以上之罪，為累犯，應依法遞加重其刑。
    爰審酌被告犯罪之動機、目的、手段、施用毒品行為仍屬戕害自身之行為、所生
    損害及犯罪後態度等一切情狀，量處如主文所示之刑，以資懲儆。
據上論結，應依刑事訴訟法第二百九十九條第一項前段，毒品危害防制條例第十條第
一項，刑法第十一條前段、第五十六條、第四十七條，判決如主文。
中    華    民    國      八十九      年      十      月      十九      日
                                  臺灣臺南地方法院刑事第四庭
                                      法      官  楊  惠  芬
右正本證明與原本無異。
如不服本判決，應於判決送達後十日內，向本院提出上訴狀。（須附繕本）
                                      書  記  官  陳  俊  元
中    華    民    國      八十九      年      十      月     二十一     日
附錄本件論罪科刑法條：
毒品危害防制條例第十條第二項：
施用第二級毒品者，處三年以下有期徒刑。


司法院資訊處製作；財團法人民間司法改革基金會備份。
